---
title: "高维基因数据分析"
author: "杨帆"
date: "`r Sys.Date()`"
output:
  prettydoc::html_pretty:
    theme: cayman
    highlight: github
vignette: >
  %\VignetteIndexEntry{Vignette Title}
  %\VignetteEngine{knitr::rmarkdown}
  %\VignetteEncoding{UTF-8}
---

```{r setup, include=FALSE}
knitr::opts_chunk$set(echo = FALSE, warning = FALSE)
```


# package
```{r}
suppressPackageStartupMessages(library(tidyverse))
suppressPackageStartupMessages(library(rstatix)) # marginal analysis
suppressPackageStartupMessages(library(forecast))# box-cox transformation
suppressPackageStartupMessages(library(glmnet))  # lasso
suppressPackageStartupMessages(library(ncvreg))  # MCP
suppressPackageStartupMessages(library(MASS))    # AIC BIC
suppressPackageStartupMessages(library(factoextra)) # 可视化kmeans聚类
suppressPackageStartupMessages(library(grpreg))  # group lasso/MCP

```


# 数据读取

```{r}
# 基因命名：我按照顺序命名的，Has1:Has2000
dat = read.table("D:\\R_Project\\R_homework\\高维基因数据前沿分析方法\\I2000.txt") %>% 
  t() %>% 
  as.data.frame() %>% 
  set_names(str_c("Has", 1:2000))

rownames(dat) = NULL

# 正常组织为0， 肿瘤组织为1
tissue = read.table("D:\\R_Project\\R_homework\\高维基因数据前沿分析方法\\tissues.txt") %>% 
  set_names("tissues") %>% 
  mutate( tissues = ifelse( tissues > 0, 0, 1))
```

# 正态性检验
```{r}
test_outcome = dat %>% 
  map_df(~ shapiro_test(.)) %>% 
  filter(p.value <= 0.05)


ggplot(test_outcome) +
  geom_histogram(aes(x = p.value, fill = cut(..x.., c(0, 0.05))),
      color = "black", bins = 20, breaks = seq(0, 0.05, 0.001),
      show.legend = "")
```


有1912个变量在$\alpha=0.05$水准下拒绝原假设，可认为不服从正态分布（尽管存在大量的假阳性）

## box-cox数据转换

```{r}
dt = dat %>% 
  map_df( ~ BoxCox(., lambda = "auto"))

test_outcome_lat = dt %>% 
  map_df(~ shapiro_test(.)) %>% 
  filter(p.value <= 0.05)

ggplot(test_outcome_lat) +
  geom_histogram(aes(x = p.value, fill = cut(..x.., c(0, 0.05))),
      color = "black", bins = 20, breaks = seq(0, 0.05, 0.001),
      show.legend = "")
```

经过Box-cox转换，依然有527个基因不服从正态分布。

故这里使用原数据采用Wilcoxon检验2000个基因在正常组织和肿瘤组织的分布是否相同。


## 归一化处理

```{r}
dt = scale(dat) %>% 
  as.data.frame()
```


# Supervised screening

采用Wilcoxon检验比较正常组织和肿瘤组织基因表达均值的差异

```{r}
df = bind_cols(dt, tissue)

wilcox_test_res = str_c(names(df)[-2001], "~" ," tissues") %>% 
  # 生成2000个"Has1~ tissues"字符串
  map(., ~ as.formula(.)) %>% 
  # 生成2000个表达式
  map_dfr(., ~ wilcox_test(., data = df))
  # 批量Wilcoxon检验,并做行合并
```

top 200基因p值的分布


```{r}
# 筛选top200

top200_gene = wilcox_test_res %>% 
  arrange(p) %>% 
  slice_head(n = 200)

top200_genes = top200_gene %>% 
  dplyr::select(.y.) %>% 
  deframe()


# p值的分布

ggplot(top200_gene) +
  geom_histogram(aes(x = p, fill = cut(..x.., c(0, 0.05))),
      color = "black", bins = 20, breaks = seq(0, 0.02, 0.001),
      show.legend = "")
```


top 200基因wilcoxon检验结果如下
```{r}
# top200基因为
top200_gene %>% 
  mutate(p = round(p, 3)) %>% 
  knitr::kable()
```


# 拟合logistic回归，使用lasso、MCP、L_0penalty进行变量选择

```{r}
dtf = df %>% 
  dplyr::select(all_of(top200_genes), tissues)

X = dtf[, -201] %>% as.matrix()
Y = dtf[, 201] %>% as.matrix()
```



## lasso

lasso解的路径

```{r}
path_lasso = glmnet(X, Y, alpha = 1)
plot(path_lasso)

```

交叉验证结果

```{r}
set.seed(2021)
cv_lasso = cv.glmnet(X, Y, alpha = 1, nfolds = 5, family = "binomial",
                     type.measure = "deviance")
plot(cv_lasso)
# 模型系数
fit_lasso = glmnet(X, Y, alpha = 1, lambda = cv_lasso$lambda.min)
coef_lasso = fit_lasso$beta %>% 
  as.matrix() %>% 
  as.data.frame() %>% 
  rownames_to_column("gene_names") %>% 
  set_names(c("gene_names", "beta")) %>% 
  filter(beta != 0)
```


经过5折交叉验证，选取$\lambda =0.028$，拟合模型，选取基因如下：
```{r}
coef_lasso %>% 
  knitr::kable()
```

* Has1772、Has1582、Has1325、Has391、Has1346、Has1870、Has1993、Has590、Has1221、Has1546、Has627、Has527、Has271、Has427回归系数为正数，表明这14个基因在肿瘤组织表达更多，即其表达可能会促进肿瘤的生长。

* Has377、Has1423、Has765、Has66、Has286、Has1058、Has617、Has14回归系数为负数，表明这14个基因在肿瘤组织表达更多，即其表达可能会抑制肿瘤的生长。


## MCP

MCP解的路径


```{r}
fit_MCP = ncvreg(X, Y)
plot(fit_MCP)

```


交叉验证结果
```{r}
# 交叉验证
set.seed(2021)
cv_MCP = cv.ncvreg(X, Y, nfolds = 5)
plot(cv_MCP)
coef_MCP = coef(fit_MCP, lambda = cv_MCP$lambda.min)[-1] %>% 
  as.data.frame() %>% 
  rownames_to_column("gene_names") %>% 
  set_names(c("gene_names", "beta")) %>% 
  filter(beta != 0)
```



经过5折交叉验证，选取$\lambda =0.07$，拟合模型，选取基因如下：

```{r}
coef_MCP %>% 
  knitr::kable()
```

* Has1353回归系数是正数，表明这2个基因在肿瘤组织表达更多，即其表达可能会促进肿瘤的生长。

* Has377、Has249回归系数是负数，表明这2个基因在肿瘤组织表达更少，即其表达可能会抑制肿瘤的生长。


## L_0 penalization

采用AIC、BIC逐步回归进行变量选择，均选择了61个基因，结果如下:

```{r}
fit_mod = glm(tissues ~ ., data = dtf)


AIC_step = stepAIC(fit_mod, direction = "both", trace = FALSE)

BIC_step = stepAIC(fit_mod, direction = "both", trace = FALSE, 
                   k = log(length(dtf$tissues)))

res_AIC = AIC_step$coefficients[-1] %>% 
  as.data.frame() %>% 
  rownames_to_column("gene_names") %>% 
  set_names(c("gene_names", "beta"))


res_BIC = BIC_step$coefficients[-1] %>% 
  as.data.frame() %>% 
  rownames_to_column("gene_names") %>% 
  set_names(c("gene_names", "beta"))
```

* AIC变量选择结果

```{r}
res_AIC %>% 
  knitr::kable()
```


* BIC变量选择结果

```{r}
res_BIC %>% 
  knitr::kable()
```


可以看到$L_0$惩罚筛选变量效果并不好，选取的变量与样本量基本一致($\#(选的变量个数)+截距项=样本量$)。

# K means聚类

可视化结果，可以看到很多类有重合。
```{r}
df_kmeans = df %>% 
  dplyr::select(all_of(top200_genes)) %>% 
  t()

set.seed(2021)
km.res <- kmeans(df_kmeans, 10, nstart = 20)
fviz_cluster(km.res, data = df_kmeans)

res_dt = km.res$cluster %>% 
  as.data.frame() %>% 
  rownames_to_column("gene_names") %>% 
  set_names(c("gene_names", "cluster_num")) %>% 
  group_nest(cluster_num) %>% 
  set_names(c("gene_names", "genes"))
```

kmeans聚类结果
```{r}
res_dt %>% 
  knitr::kable()
```


# Composite penalization
这里采用了两种方法，分别是group lasso，group MCP。

```{r}
# dtf = df %>% 
#   dplyr::select(all_of(top200_genes), tissues)
# 
# X1 = dtf[, 1:200] %>% as.matrix()
# Y1 = dtf[, 201] %>% as.matrix()


# Vector describing how the columns of X are grouped
group = km.res$cluster

```

## group lasso

group lasso解的路径

```{r}
gpl_path = grpreg(X, Y, group, penalty = 'grLasso', 
                  family = 'binomial')

plot(gpl_path)


```


采用5折交叉验证的方法选择$\lambda$.
```{r}
cv_gpl = cv.grpreg(X, Y, group, nfolds = 5, seed = 2021)

plot(cv_gpl)

fit_gpl = grpreg(X, Y, group, penalty = 'grLasso', 
                 family = 'binomial', lambda = cv_gpl$lambda.min)

res_gpl = fit_gpl$beta[-1,] %>% 
  as.data.frame() %>% 
  rownames_to_column("gene_names") %>% 
  set_names(c("gene_names", "beta")) %>% 
  dplyr::filter(beta > 0)
```


group lasso通过5折交叉验证选择$\lambda=0.044$，进行模型拟合，从200个基因中选出了23个变量,分别为：

```{r}
res_gpl %>% 
  knitr::kable()
```

回归系数均为正数，表明这23个基因在肿瘤组织表达更多，即其表达可能会促进肿瘤的生长。



## group MCP

group MCP解的路径


```{r}
gpm_path = grpreg(X, Y, group, penalty = 'grMCP', 
                  family = 'binomial')

plot(gpm_path)

```


使用AIC准则选取$\lambda$，不同$\lambda$对应的AIC的值，选择使得AIC最小的$\lambda$进行模型拟合。

```{r}
# 下面使用AIC进行选择lambda

fit_gpm = grpreg::select(gpm_path,'AIC')
lambda = gpm_path$lambda
xlim = range(gpm_path$lambda)
plot(lambda, fit_gpm$IC, xlim = xlim, 
     pch = 19, type = "o", ylab = "AIC")

res_gpm = fit_gpm$beta[-1] %>% 
  as.data.frame() %>% 
  rownames_to_column("gene_names") %>% 
  set_names(c("gene_names", "beta")) %>% 
  dplyr::filter(beta > 0)
```


使得AIC最小的$\lambda=0.0517$，进行模型拟合，从200个基因中选出了4个变量，分别为：

```{r}
res_gpm %>% 
  knitr::kable()
```

从表中可以看到，回归系数都是正的，表明这四个基因在肿瘤组织表达更多，即其表达可能会促进肿瘤的生长。


# lasso、MCP、L_0 penalt、group lasso和group MCP结果总结

* 以上5种方法选出的基因没有重合；

* lasso、MCP、group lasso和group MCP选出的基因也没有重合。

* lasso和MCP选出了一个共同的基因，结果如下：


```{r}
inner_join(coef_lasso, coef_MCP, by = "gene_names") %>% 
  set_names(c("gene_names", "lasso", "MCP")) %>% 
  knitr::kable()
```

回归系数为负值，表明肿瘤组织中该基因表达较少。



* group lasso和group MCP方法均选出了Has267、Has1058、Has559三个基因，结果如下:

```{r}
inner_join(res_gpl, res_gpm, by = "gene_names") %>% 
  set_names("gene_names", "group_lasso", "group_MCP") %>% 
  knitr::kable()
```

基因系数差异较大，但系数都为正，表明这三个基因在肿瘤组织表达更多，即其表达可能会促进肿瘤的生长。


* lasso、group lasso和group MCP选出的基因中有一个相同的。

```{r}
inner_join(coef_lasso, res_gpl, by = "gene_names") %>% 
  inner_join(res_gpm, by = "gene_names") %>% 
  set_names(c("gene_names","lasso", "group_lasso", "group_MCP")) %>% 
  knitr::kable()
```


可以看到回归系数不同，但lasso、group lasso的系数都很小，接近0，group MCP回归系数稍大，专业结论慎下。


















